【裁判字號】    90,上易,116
【裁判日期】    900703
【裁判案由】    損害賠償
【裁判全文】
臺灣高等法院民事判決  九十年度上易字第一一六號
      上  訴  人  乙○○
      被  上訴人  甲○○
      訴訟代理人  王棨陸
右當事人間請求損害賠償事件，上訴人對於中華民國八十九年七月十七日臺灣士林地
方法院第一審判決（八十九年訴字第一四二號），提起上訴，本院判決如左：
      主      文
上訴駁回。
第二審訴訟費用由上訴人負擔。
      事      實
甲、上訴人方面：
一、聲明：(一)原判決不利於上訴人部分廢棄。
          (二)前開廢棄部分，被上訴人在第一審之訴駁回。
二、其陳述除與第一審判決所記載者相同，予以引用外，補稱：上訴人以前替被上訴
    人之妹代繳房屋款一百零五萬元，又紐西蘭房屋被上訴人向銀行貸款現被拍賣，
    尚有餘款紐幣五萬三千九百八十八元存在信託帳戶內，雙方債權債務尚未清理。
    上訴人現又負鉅額債務，無法給付。
乙、被上訴人方面：
一、聲明：求為判決如主文所示。
二、其陳述與第一審判決所記載者相同，茲引用之。
      理      由
一、本件被上訴人主張：兩造結婚二十年，育有二子，上訴人為子女教育問題，為被
    上訴人及二子辦理移民紐西蘭後，竟與原審共同被告王芬芳連續通姦，至八十八
    年九月七日經被上訴人發現姦情報警在台北市○○區○○街一三四號四樓二人同
    居處查獲，造成被上訴人婚姻破裂，精神痛苦，為此依民法侵權行為之法律關係
    ，請求該王芬芳與上訴人連帶給付新台幣（以下同）八十萬元及自起訴狀繕本送
    達翌日起至清償日止，按年息百分之五計算之利息（被上訴人起訴請求上訴人給
    付五百萬元，惟逾八十萬元部分，業經原審駁回確定）。
    上訴人則以：被上訴人長期拒絕履行同居義務，業經上訴人於民國八十五年間訴
    經台灣士林地方法院民事庭以八十五年度婚字第三四四號請求履行同居義務事件
    ，判決勝訴確定，被上訴人拒不履行造成上訴人精神上痛苦。被上訴人移居紐西
    蘭另結新歡蔡姓男友，共同花用上訴人家財，拒絕上訴人前往探視，破壞婚姻在
    先，教二子陳述不實之事，再三騙取上訴人匯予款項，致上訴人經濟陷入困境，
    上訴人精神受重大打擊始發生婚外情等語，資為抗辯。
二、查本件被上訴人主張之事實，業經本院調閱台灣士林地方法院八十八年度士簡字
    第八八六號妨害家庭案件卷查明上訴人確因與王芬芳連續通姦罪判處有期徒刑四
    月易科罰金確定在案，且為上訴人所不爭執，自堪認定。按配偶間應互相協力保
    持共同生活之圓滿安全及幸福，夫妻應互守誠實以維持共同和諧生活家庭幸福，
    為雙方互負之義務，故有一方故意以背於善良風俗方法與他人通姦，即係侵害另
    一方之權利，本件被上訴人基於民法第一百八十四條及第一百八十五條之法律關
    係，按修正後民法第一百九十五條第三項規定，其請求上訴人與王芬芳連帶負損
    害賠償責任，自屬有理由。原法院審理結果，審酌兩造當事人之資力、身分、地
    位及上訴人通姦多年並生有一子，對被上訴人造成之精神上痛苦等，認上訴人與
    原審共同被告王芬芳應連帶賠償八十萬元為適當，並自八十九年四月十五日即起
    訴狀繕本送達翌日起按法定利率加付遲延利息，並駁回被上訴人其餘請求，核屬
    正當，原判決應予維持。
三、上訴人仍執前詞，僅以兩造債權債務關係尚未清理及現無力給付，聲明不服，應
    認為上訴無理由，予以駁回。
四、本件上訴為無理由，應依民事訴訟法第四百四十九條第一項、第七十八條判決如
    主文。
中      華      民      國    九十      年      七      月      三      日
                                臺灣高等法院民事第二庭
                                    審判長法  官  尤  豐  彥
                                          法  官  魏  麗  娟
                                          法  官  梁  玉  芬
右正本係照原本作成。
不得上訴。
中      華      民      國    九十      年      七      月      五      日
                                          書記官  鄭  麗  兒


司法院資訊處製作；財團法人民間司法改革基金會備份。
